臺灣臺中地方法院刑事判決　　　　　　 100年度易字第3452號
公　訴　人　臺灣臺中地方法院檢察署檢察官
被　　　告　王載弼
上列被告因贓物案件，經檢察官提起公訴（ 100年度偵字第9467
號），被告於準備程序中就被訴事實為有罪之陳述，經法院告以
簡式審判之旨，並聽取當事人之意見後，本院合議庭裁定由受命
法官獨任改行簡式審判程序審理，判決如下：
    主    文
王載弼故買贓物，共三罪，均累犯，各處有期徒刑月，如易科
罰金，均以新臺幣壹仟元折算壹日；應執行有期徒刑陸月，如易
科罰金，以新臺幣壹仟元折算壹日。
    犯罪事實及理由
一、犯罪事實：王載弼前因違反槍砲彈藥刀械管制條例及妨害兵
    役治罪條例案件，分別經本院判處有期徒刑6年、2月確定，
    嗣經減刑並合併定應執行刑為有期徒刑6年，甫於民國99年3
    月20日因假釋付保護管束期滿，未經撤銷假釋而執行完畢。
    詎仍不知悔改，明知另案被告林清輝（所犯竊盜罪業經本院
    以100年度易字第1267號判決應執行有期徒刑1年10月確定在
    案）所持有之汽油係竊得之贓物（詳如附表），竟仍基於故
    買贓物之犯意，於附表所示時、地，以每次約新臺幣3、400
    元之代價，向林清輝購買前開汽油使用。嗣於100年2月14日
    上午11時許，經警前往王載弼位於臺中市外埔區大東里幸福
    2巷3號居處查緝王載弼時，發現林清輝正載運汽油桶自上址
    離開，經詢以林清輝前來該處之目的，王載弼主動向警坦承
    附表所示 3次故買贓物之犯行，而自首接受裁判，始查悉上
    情。
二、本案證據：
  (一)被告王載弼於警詢、偵查及本院準備程序、審理時之自白。
  (二)證人即另案被告林清輝、證人李茂森於警詢及偵查、證人王
    基安、蔡阿粉於警詢之證詞。
  (三)臺中市政府警察局大甲分局大甲派出所受理刑事案件報案三
    聯單影本1份、本院 100年度易字第1267號裁判書查詢結果1
    件。
三、論罪科刑：
  (一)核被王載弼所為，均係犯刑法第349條第2項之故買贓物罪。
  (二)被告就附表所示之3次故買贓物犯行，犯意各別，行為互殊
    ，應予分論併罰。
  (三)被告前因違反槍砲彈藥刀械管制條例及妨害兵役治罪條例案
    件，分別經本院判處有期徒刑6年、2月確定，嗣經減刑並合
    併定應執行刑為有期徒刑6年，甫於99年3月20日因假釋付保
    護管束期滿，未經撤銷假釋而執行完畢，有臺灣高等法院被
    告前案紀錄表附卷可憑。茲被告於有期徒刑執行完畢後 5年
    內，再故意犯本件有期徒刑以上之 3罪，均為累犯，均應依
    刑法第47條第1項規定加重其刑。
  (四)按刑法第62條所謂發覺，固非以有偵查犯罪職權之機關或人
    員確知其人犯罪無誤為必要，而於對其發生嫌疑時，即得謂
    為已發覺，但此項對犯人之嫌疑，仍須有確切之根據得為合
    理之可疑者，始足當之，若單純主觀上之懷疑，要不得謂已
    發生嫌疑（最高法院88年度臺上字第4139號判決意旨參照）
    。且按刑法自首，乃為使犯罪事實易於發覺並節省訴訟資源
    ，如犯罪之人在犯罪未發覺前，向該管公務員表明其犯罪事
    實，而接受裁判時，即構成得減輕其刑之條件，至於所表明
    之內容祇須足使該管公務員憑以查明該犯罪之真相為已足，
    並不以完全與事實相符為必要（見最高法院99年度臺上字第
    7333號判決意旨參照）。經查被告係於另案通緝經警查獲之
    際，主動向警坦承本案 3次故買贓物犯行而自首接受裁判，
    此觀卷附臺中市政府警察局大甲分局偵查隊職務報告書 1件
    及被告於警詢時之供述甚明，依前開說明，被告本案 3次犯
    行核與自首要件相符，爰均依刑法第62條前段之規定，減輕
    其刑，並依法先加重後減輕之。
  (五)爰審酌被告前曾因違反槍砲彈藥刀械管制條例、妨害兵役治
    罪條例、毒品危害防制條例、贓物等案件經法院判處罪刑之
    刑事犯罪紀錄，素行非佳，其竟仍不知悛悔警惕，屢蹈前愆
    ，為貪取不法利益再為本案 3次故買贓物之犯行，危害社會
    治安並生損害於被害人 3人之財產權，惟所得不法利益非鉅
    ，再兼衡酌其犯後坦承犯行，無業暨國中畢業之智識程度，
    及其犯罪之動機、目的、手段等一切情狀，分別量處如主文
    所示之刑，並均諭知易科罰金之折算標準，且定其應執行刑
    ，及諭知易科罰金之折算標準，以示懲儆。
據上論斷，應依刑事訴訟法第273條之1第1項、第299條第1 項前
段、第310條之2、第454條第1項，刑法第349條第2項，第47條第
1項、第62條前段、第71條第1項、第41條第1項前段、第51條第5
款，刑法施行法第1條之1第1項、第2項前段，判決如主文。
中    華    民    國   100    年    12    月    7     日
                  刑事第四庭    法  官  黃綵君
以上正本證明與原本無異。
如不服本判決應於收受判決後10日內向本院提出上訴書狀，並應
敘述具體理由；其未敘述上訴理由者，應於上訴期間屆滿後20日
內向本院補提理由書（均須按他造當事人之人數附繕本）「切勿
逕送上級法院」。
                                書記官  吳慕先
中    華    民    國   100    年    12    月    7     日
附表
 ┌──┬──────┬──────┬───┬────────┬─────┬───────┐
 │編號│行 竊 時 間 │行 竊 地 點 │被害人│ 竊得之汽油數量 │ 購買時間 │購  買  地  點│
 ├──┼──────┼──────┼───┼────────┼─────┼───────┤
 │ 01 │99年12月13日│臺中縣大甲鎮│王基安│車牌號碼5J－8760│同日凌晨1 │臺中縣外埔鄉（│
 │    │凌晨1時許   │（現改制為臺│      │號自用小貨車油箱│時後之某時│現改制為臺中市│
 │    │            │中市大甲區）│      │內之汽油約15公升│          │外埔區）大東里│
 │    │            │頂店里4鄰中 │      │                │          │幸福2巷3號    │
 │    │            │山路1段1158 │      │                │          │              │
 │    │            │巷6號前     │      │                │          │              │
 ├──┼──────┼──────┼───┼────────┼─────┼───────┤
 │ 02 │100年1月29日│臺中市大甲區│李茂森│車牌號碼PC－7302│同日晚間10│同上          │
 │    │晚間10時35分│薰風里中山路│      │號自用小貨車油箱│時35分後之│              │
 │    │許          │1段853號對面│      │內之汽油約15公升│某時      │              │
 │    │            │            │      │                │          │              │
 │    │            │            │      │                │          │              │
 ├──┼──────┼──────┼───┼────────┼─────┼───────┤
 │ 03 │100年2月1日 │臺中市大甲區│蔡阿粉│車牌號碼FT－6070│同日凌晨2 │同上          │
 │    │凌晨2時許   │新美里順天路│      │號自用小貨車油箱│時後之某時│              │
 │    │            │55 號前     │      │內之汽油約15公升│          │              │
 └──┴──────┴──────┴───┴────────┴─────┴───────┘
附錄論罪科刑法條：
刑法第349條
收受贓物者，處3年以下有期徒刑、拘役或5百元以下罰金。
搬運、寄藏、故買贓物或為牙保者，處5年以下有期徒刑、拘役
或科或併科1千元以下罰金。
因贓物變得之財物，以贓物論。